【裁判字號】    97,審抗,166
【裁判日期】    980917
【裁判案由】    本票裁定
【裁判全文】
臺灣臺北地方法院民事裁定             97年度審抗字第166號
再抗告人    歌林股份有限公司
法定代理人  乙○○
代  理  人  廖忠信律師
相  對  人  威斯捷科技股份有限公司
法定代理人  甲○○
上列當事人間請求本票裁定事件，再抗告人對於本院民國97年12
月30日裁定提起再抗告，本院裁定如下：
    主  文
再抗告駁回。
再抗告程序費用新台幣壹仟元由再抗告人負擔。
    理  由
一、按對於抗告法院之裁定再為抗告，僅得以其適用法規顯有錯
    誤為理由，並經原法院之許可者為限。前項許可，以原裁定
    所涉及之法律見解具有原則上重要性者為限，非訟事件法第
    45條第3項、第4項定有明文。又所謂適用法規顯有錯誤，係
    指確定判決所適用之法規顯然不合於法律規定，或與現尚有
    效之判例、解釋顯然違反者而言，不包括認定事實錯誤、取
    捨證據失當、判決不備理由及在學說上諸說併存致發生法律
    上見解歧異等情形在內；另所謂原則上之重要性，乃指該事
    項所涉及之法律問題意義重大而有加以闡釋之必要而言。
二、本件再抗告意旨略以：系爭本票載有擔當付款人「國泰世華
    商業銀行台北分行」，惟相對人迄未對擔當付款人為付款之
    提示，亦未於6個月之提示期限內為提示，依法已喪失追索
    權。又相對人前於97年間請求抽換票據，再抗告人為此曾於
    民國97年5月30日重新簽發票載金額、受款人及擔當付款人
    均與系爭本票相同之新本票1紙（本票號碼：AF0000000號）
    交付相對人，詎相對人收受新本票後，遲未歸還系爭本票予
    再抗告人作廢，嗣後，相對人並持新本票向擔當付款人為付
    款之提示而未獲付款，由此可證，相對人並未於提示期間內
    提示系爭本票，且惡意不交還系爭本票無訛，應不得享有票
    據上之權利，而原法院裁定准許強制執行，恐有致再抗告人
    遭重複追索之虞。為此，爰依法提起本件再抗告云云。
三、經查，本件再抗告人無非以抗告法院之裁定未詳查相對人是
    否遵期向擔當付款人為提示，且未審酌相對人已取得新本票
    而未返還系爭本票，限再抗告人於受重複追索之窘境，遽駁
    回再抗告人於原審之抗告為再抗告理由。衡諸其情，核屬對
    於原審法院事實認定及證據取捨之職權行使指摘其為不當，
    並未涉及裁定適用法規是否顯有錯誤之問題，更未有法律問
    題意義重大而有加以闡釋之必要。又再抗告論旨復未具體表
    明原裁定有何違背法規、現存判例及解釋之情事。從而，揆
    諸首開規定及說明，再抗告人提起之再抗告，於法不合，應
    予駁回。
四、依非訟事件法第45條第5項、第21條第2項、第24條第1項，
    民事訴訟法第436條之3第3項、第95條、第78條，裁定如主
    文。
中    華    民    國    98    年    9     月    17    日
              民事第六庭審判長法      官  朱漢寶
                              法      官  賴錦華
                              法      官  陶亞琴
以上正本係照原本作成。
如對本裁定抗告須於裁定送達後10日內向本院提出抗告狀，並繳
納抗告費新臺幣1,000元。
中    華    民    國    98    年    9     月    17    日
                                書記官    曹瓊文


司法院資訊處製作；財團法人民間司法改革基金會備份。
